臺灣花蓮地方法院刑事判決　　　　　　　 96年度訴字第104號
公　訴　人　臺灣花蓮地方法院檢察署檢察官
被　　　告　乙○○
上列被告因違反毒品危害防制條例案件，經檢察官提起公訴（96
年度毒偵字第30號、第73號、第75號），暨移送併案審理（96年
度毒偵字第90號），被告於準備程序進行中，就被訴事實為有罪
之陳述，經本院合議庭裁定由受命法官獨任進行簡式審判程序，
並判決如下：
    主  文
乙○○施用第一級毒品，累犯，處有期徒刑捌月。又施用第一級
毒品，累犯，處有期徒刑捌月，扣案之第一級毒品海洛因貳包（
合計淨重壹點貳柒公克）均沒收銷燬之。應執行有期徒刑壹年貳
月，扣案之第一級毒品海洛因貳包（合計淨重壹點貳柒公克）均
沒收銷燬之。
    事實及理由
一、本件犯罪事實、證據及應適用之法條，除更正或補充如下外
    ，餘均引用附件起訴書之記載。
  (一)犯罪事實第1至2行「乙○○（涉販賣毒品等案件，另案偵辦
    ）前因施用毒品案件，經執行強制戒治完畢釋放後」，更正
    為「乙○○前因竊盜案件，經本院判處有期徒刑10月確定，
    另因違反毒品危害防制條例案件，經本院花蓮簡易庭判處有
    期徒刑4月確定，二案與其前因犯竊盜罪之殘刑接續執行，
    於民國94年8月8日縮刑期滿假釋出監，並於94年10月10日縮
    刑期滿未經撤銷假釋而視為執行完畢。又其前於89年間因毒
    品案件，經本院裁定送觀察、勒戒後，認無繼續施用毒品傾
    向，由臺灣花蓮地方法院檢察署檢察官以89年度毒偵緝字第
    54號不起訴處分確定；復因施用毒品案件，經本院裁定送觀
    察勒戒後，認有繼續施用毒品傾向，令入戒治處所施以強制
    戒治，於93年1月9日停止戒治出監，於93年10月30日戒治執
    行完畢」。
  (二)犯罪事實第2至5行「仍不知悔改，於5 年內，接續自民國96
    年1月初某日起至同年1月9 日某時止，在花蓮市○○路加油
    站附近及花蓮市○○路鐵軌旁車內，分別施用第一級毒品海
    洛因及第二級毒品安非他命多次」，經公訴人於審理時當庭
    陳明更正為「詎其仍未能戒除毒癮，復基於同時施用第一級
    毒品海洛因及第二級毒品安非他命之犯意，於96年1月5日下
    午某時許，在花蓮市○○道路，以將海洛因、安非他命同時
    置於玻璃球吸食器（未扣案）內加熱產生氣體之方式，施用
    海洛因及安非他命一次；又因工作為求提神，復於同年月 9
    日上午6、7時許，在花蓮市○○○街247 號租屋處，以相同
    方式，施用海洛因及安非他命一次」。
  (三)犯罪事實第7行「扣得毒品海洛因2小包重約3.95公克等物」
    ，更正為「扣得海洛因2包（合計淨重1.27公克）」。
  (四)證據部分補充：「被告於本院準備程序及審理時之自白」、
    「法務部調查局96年1月27日調科壹字第09623007780號鑑定
    書1紙」。
  (五)論罪法條第2至3行「其上開接續施用毒品行為，時間密接，
    應係基於單一犯意為之，請以一罪論處」，經公訴人於審理
    時當庭陳明更正為「其所犯上開二次施用第一級毒品罪，犯
    意各別，應予分論併罰」。
二、查海洛因及安非他命，分別係毒品危害防制條例所規定之第
    一級及第二級毒品，核被告施用海洛因及安非他命之行為，
    係犯該條例第10條第1項之施用第一級毒品罪及同條第2項之
    施用第二級毒品罪。至被告於施用前後持有海洛因、安非他
    命之低度行為，均各為其施用之高度行為所吸收，均不另論
    罪。又被告同時施用前揭二種毒品，乃係一行為觸犯數罪名
    ，為想像競合，應依刑法第55條規定，從一重之施用第一級
    毒品罪處斷。又被告所犯上開二次施用第一級毒品罪，係因
    工作為求提神始行施用，業據其供陳在卷，是被告顯係臨時
    起意，應予分論併罰。被告有上開更正後起訴書犯罪事實欄
    所載之前科紀錄及執行情形，此有臺灣高等法院被告前案紀
    錄表1份在卷可查，其受有期徒刑執行完畢，5年內故意再犯
    本件有期徒刑以上之二罪，均為累犯，各應依刑法第47條第
    1項之規定加重其刑。又被告於96年1月9日上午6、7 時許，
    在花蓮市○○○街247 號租屋處，同時施用海洛因及安非他
    命後，旋於同日上午為警查獲，經移送檢察官複訊後，即遭
    法院羈押等情，業經被告自承在卷，核與卷附花蓮縣警察局
    花蓮分局通知書、花蓮縣警察局新城分局搜索、扣押筆錄所
    載時間相符，是被告所陳上情應堪採信，準此，96年1月9日
    上午6、7時許，乃被告遭羈押於臺灣花蓮看守所前最後一次
    施用海洛因及安非他命，從而，檢察官移送併案審理被告因
    違反毒品危害防制條例案件遭羈押於臺灣花蓮看守所時，於
    96年1 月12日採尿送驗，呈安非他命陽性反應等情，顯與已
    起訴之部分（即96年1月9日該次）乃同一事實，且經公訴人
    於本院審理時當庭陳明補充，本院自應就併案部分併予審判
    ，附此敘明。爰審酌被告前已有施用毒品之前科，然其並未
    因前次犯行而知自制，故態復萌，再次施用毒品，無視毒品
    對於自身健康之戕害，及國家對於杜絕毒品犯罪之禁令，惟
    因施用毒品者均具有相當程度之生理成癮性及心理依賴性，
    戒除不易，且犯罪心態與一般刑事犯罪之本質不同，非難性
    較低，以及被告坦承施用犯行之態度等一切情狀，分別量處
    如主文所示之刑，並定其應執行刑，以資懲儆。扣案海洛因
    2包（合計淨重1.27 公克）均為第一級毒品，有法務部調查
    局96年1月27日調科壹字第09623007780 號鑑定書1紙在卷可
    憑，應依毒品危害防制條例第18條第1 項前段之規定，不問
    屬於犯人與否均沒收銷燬之，附此敘明。
三、依刑事訴訟法第299條第1項前段、第273條之1第1項、第310
    條之2、第454條，毒品危害防制條例第10條第1項、第2項、
    第18條第1項前段，刑法第11條前段、第55條、第47條第1項
    、第51條第5款，判決如主文。
四、如不服本判決，得於收受判決正本後10日內，向本院提起上
    訴（須附繕本）。
本案經檢察官甲○○到庭執行職務。
中　　華　　民　　國　　96　　年　　3 　　月　　29　　日
                        臺灣花蓮地方法院刑事第一庭
                            法　  官    吳  韻  馨
上列正本證明與原本無異。
如對本判決不服，應於送達後10日內，向本院提出上訴狀。（應
抄附繕本）
                             書記官
中　　華　　民　　國　　96　　年　　3 　　月　　29　　日
附錄本判決論罪之法律條文：
毒品危害防制條例第10條：
施用第一級毒品者，處六月以上五年以下有期徒刑。
施用第二級毒品者，處三年以下有期徒刑。
毒品危害防制條例第18條第1項：
查獲之第一、二級毒品及專供製造或施用第一、二級毒品之器具
，不問屬於犯人與否，均沒收銷燬之；查獲之第三、四級毒品及
製造或施用毒品之器具，無正當理由而擅自持有者，均沒入銷燬
之。但合於醫藥、研究或訓練之用者，得不予銷燬。
